prince/dictionaries/es-MX.aff
SFX O Y 115
SFX O 0 me [eií]r
SFX O 0 te [eií]r
SFX O 0 se [eií]r
SFX O 0 nos [eií]r
SFX O 0 os [eií]r
SFX O er yéndome [aeo]er
SFX O er yéndote [aeo]er
SFX O er yéndose [aeo]er
SFX O er yéndonos [aeo]er
SFX O er yéndoos [aeo]er
SFX O oder udiéndome oder
SFX O oder udiéndote oder
SFX O oder udiéndose oder
SFX O oder udiéndonos oder
SFX O oder udiéndoos oder
SFX O ebir ibiéndome ebir
SFX O ebir ibiéndote ebir
SFX O ebir ibiéndose ebir
SFX O ebir ibiéndonos ebir
SFX O ebir ibiéndoos ebir
SFX O ecir iciéndome ecir
SFX O ecir iciéndote ecir
SFX O ecir iciéndose ecir
SFX O ecir iciéndonos ecir
SFX O ecir iciéndoos ecir
SFX O edir idiéndome edir
SFX O edir idiéndote edir
SFX O edir idiéndose edir
SFX O edir idiéndonos edir
SFX O edir idiéndoos edir
SFX O egir igiéndome egir
SFX O egir igiéndote egir
SFX O egir igiéndose egir
SFX O egir igiéndonos egir
SFX O egir igiéndoos egir
SFX O emir imiéndome emir
SFX O emir imiéndote emir
SFX O emir imiéndose emir
SFX O emir imiéndonos emir
SFX O emir imiéndoos emir
SFX O eír iéndome eír
SFX O eír iéndote eír
SFX O eír iéndose eír
SFX O eír iéndonos eír
SFX O eír iéndoos eír
SFX O eñir iñéndome eñir
SFX O eñir iñéndote eñir
SFX O eñir iñéndose eñir
SFX O eñir iñéndonos eñir
SFX O eñir iñéndoos eñir
SFX O endir indiéndome endir
SFX O endir indiéndote endir
SFX O endir indiéndose endir
SFX O endir indiéndonos endir
SFX O endir indiéndoos endir
SFX O enir iniéndome enir
SFX O enir iniéndote enir
SFX O enir iniéndose enir
SFX O enir iniéndonos enir
SFX O enir iniéndoos enir
SFX O entir intiéndome entir
SFX O entir intiéndote entir
SFX O entir intiéndose entir
SFX O entir intiéndonos entir
SFX O entir intiéndoos entir
SFX O ertir irtiéndome ertir
SFX O ertir irtiéndote ertir
SFX O ertir irtiéndose ertir
SFX O ertir irtiéndonos ertir
SFX O ertir irtiéndoos ertir
SFX O ervir irviéndome ervir
SFX O ervir irviéndote ervir
SFX O ervir irviéndose ervir
SFX O ervir irviéndonos ervir
SFX O ervir irviéndoos ervir
SFX O estir istiéndome estir
SFX O estir istiéndote estir
SFX O estir istiéndose estir
SFX O estir istiéndonos estir
SFX O estir istiéndoos estir
SFX O eguir iguiéndome eguir
SFX O eguir iguiéndote eguir
SFX O eguir iguiéndose eguir
SFX O eguir iguiéndonos eguir
SFX O eguir iguiéndoos eguir
SFX O erir iriéndome erir
SFX O erir iriéndote erir
SFX O erir iriéndose erir
SFX O erir iriéndonos erir
SFX O erir iriéndoos erir
SFX O etir itiéndome etir
SFX O etir itiéndote etir
SFX O etir itiéndose etir
SFX O etir itiéndonos etir
SFX O etir itiéndoos etir
SFX O ír yéndome oír
SFX O ír yéndote oír
SFX O ír yéndose oír
SFX O ír yéndonos oír
SFX O ír yéndoos oír
SFX O orir uriéndome orir
SFX O orir uriéndote orir
SFX O orir uriéndose orir
SFX O orir uriéndonos orir
SFX O orir uriéndoos orir
SFX O ormir urmiéndome ormir
SFX O ormir urmiéndote ormir
SFX O ormir urmiéndose ormir
SFX O ormir urmiéndonos ormir
SFX O ormir urmiéndoos ormir
SFX O ir yéndome [^g]uir
SFX O ir yéndote [^g]uir
SFX O ir yéndose [^g]uir
SFX O ir yéndonos [^g]uir
SFX O ir yéndoos [^g]uir

SFX Q Y 138
SFX Q 0 lo [eií]r
SFX Q 0 la [eií]r
SFX Q 0 los [eií]r
SFX Q 0 las [eií]r
SFX Q 0 le [eií]r
SFX Q 0 les [eií]r
SFX Q er yéndolo [aeo]er
SFX Q er yéndola [aeo]er
SFX Q er yéndolos [aeo]er
SFX Q er yéndolas [aeo]er
SFX Q er yéndole [aeo]er
SFX Q er yéndoles [aeo]er
SFX Q oder udiéndolo oder
SFX Q oder udiéndola oder
SFX Q oder udiéndolos oder
SFX Q oder udiéndolas oder
SFX Q oder udiéndole oder
SFX Q oder udiéndoles oder
SFX Q ebir ibiéndolo ebir
SFX Q ebir ibiéndolos ebir
SFX Q ebir ibiéndola ebir
SFX Q ebir ibiéndolas ebir
SFX Q ebir ibiéndole ebir
SFX Q ebir ibiéndoles ebir
SFX Q ecir iciéndolo ecir
SFX Q ecir iciéndolos ecir
SFX Q ecir iciéndola ecir
SFX Q ecir iciéndolas ecir
SFX Q ecir iciéndole ecir
SFX Q ecir iciéndoles ecir
SFX Q edir idiéndolo edir
SFX Q edir idiéndolos edir
SFX Q edir idiéndola edir
SFX Q edir idiéndolas edir
SFX Q edir idiéndole edir
SFX Q edir idiéndoles edir
SFX Q egir igiéndolo egir
SFX Q egir igiéndolos egir
SFX Q egir igiéndola egir
SFX Q egir igiéndolas egir
SFX Q egir igiéndole egir
SFX Q egir igiéndoles egir
SFX Q emir imiéndolo emir
SFX Q emir imiéndolos emir
SFX Q emir imiéndola emir
SFX Q emir imiéndolas emir
SFX Q emir imiéndole emir
SFX Q emir imiéndoles emir
SFX Q eír iéndolo eír
SFX Q eír iéndolos eír
SFX Q eír iéndola eír
SFX Q eír iéndolas eír
SFX Q eír iéndole eír
SFX Q eír iéndoles eír
SFX Q eñir iñéndolo eñir
SFX Q eñir iñéndolos eñir
SFX Q eñir iñéndola eñir
SFX Q eñir iñéndolas eñir
SFX Q eñir iñéndole eñir
SFX Q eñir iñéndoles eñir
SFX Q endir indiéndolo endir
SFX Q endir indiéndolos endir
SFX Q endir indiéndola endir
SFX Q endir indiéndolas endir
SFX Q endir indiéndole endir
SFX Q endir indiéndoles endir
SFX Q enir iniéndolo enir
SFX Q enir iniéndolos enir
SFX Q enir iniéndola enir
SFX Q enir iniéndolas enir
SFX Q enir iniéndole enir
SFX Q enir iniéndoles enir
SFX Q entir intiéndolo entir
SFX Q entir intiéndolos entir
SFX Q entir intiéndola entir
SFX Q entir intiéndolas entir
SFX Q entir intiéndole entir
SFX Q entir intiéndoles entir
SFX Q ertir irtiéndolo ertir
SFX Q ertir irtiéndolos ertir
SFX Q ertir irtiéndola ertir
SFX Q ertir irtiéndolas ertir
SFX Q ertir irtiéndole ertir
SFX Q ertir irtiéndoles ertir
SFX Q ervir irviéndolo ervir
SFX Q ervir irviéndolos ervir
SFX Q ervir irviéndola ervir
SFX Q ervir irviéndolas ervir
SFX Q ervir irviéndole ervir
SFX Q ervir irviéndoles ervir
SFX Q estir istiéndolo estir
SFX Q estir istiéndolos estir
SFX Q estir istiéndola estir
SFX Q estir istiéndolas estir
SFX Q estir istiéndole estir
SFX Q estir istiéndoles estir
SFX Q eguir iguiéndolo eguir
SFX Q eguir iguiéndolos eguir
SFX Q eguir iguiéndola eguir
SFX Q eguir iguiéndolas eguir
SFX Q eguir iguiéndole eguir
SFX Q eguir iguiéndoles eguir
SFX Q erir iriéndolo erir
SFX Q erir iriéndolos erir
SFX Q erir iriéndola erir
SFX Q erir iriéndolas erir
SFX Q erir iriéndole erir
SFX Q erir iriéndoles erir
SFX Q etir itiéndolo etir
SFX Q etir itiéndolos etir
SFX Q etir itiéndola etir
SFX Q etir itiéndolas etir
SFX Q etir itiéndole etir
SFX Q etir itiéndoles etir
SFX Q ír yéndolo oír
SFX Q ír yéndolos oír
SFX Q ír yéndola oír
SFX Q ír yéndolas oír
SFX Q ír yéndole oír
SFX Q ír yéndoles oír
SFX Q orir uriéndolo orir
SFX Q orir uriéndolos orir
SFX Q orir uriéndola orir
SFX Q orir uriéndolas orir
SFX Q orir uriéndole orir
SFX Q orir uriéndoles orir
SFX Q ormir urmiéndolo ormir
SFX Q ormir urmiéndolos ormir
SFX Q ormir urmiéndola ormir
SFX Q ormir urmiéndolas ormir
SFX Q ormir urmiéndole ormir
SFX Q ormir urmiéndoles ormir
SFX Q ir yéndolo [^g]uir
SFX Q ir yéndolos [^g]uir
SFX Q ir yéndola [^g]uir
SFX Q ir yéndolas [^g]uir
SFX Q ir yéndole [^g]uir
SFX Q ir yéndoles [^g]uir
